---
title: "HDT6_Mineria"
output: html_document
date: "2023-04-14"
---

```{r, echo=FALSE}
library(dplyr)
library(rpart)
library(rpart.plot)
library(caret)
library(profvis)
library(ggplot2)
library(tidyr)
library(e1071)
library(caret)
library(dummy)
library(ModelMetrics)


datos <- read.csv("train.csv")
datos <- datos %>% mutate_at(c('MSZoning', 'Street', 'Alley', 'LotShape', 'LandContour', 'Utilities', 'LotConfig', 'LandSlope', 'Condition2', 'RoofMatl', 'Exterior2nd', 'Electrical'),as.factor)
```

##Pregunta 1. Variables Dicotomicas

```{r}
datos$clasification <- ifelse(datos$SalePrice > 214000, "Caras", ifelse(datos$SalePrice>163000, "Intemedias", "Economicas"))

## Definicion de variables dicotomicas
datos['Economicas']<- ifelse(datos$SalePrice<163000,1,ifelse(datos$SalePrice>=163000 & datos$SalePrice<214000,0,0))
datos['Intermedias']<- ifelse(datos$SalePrice<163000,0,ifelse(datos$SalePrice>=163000 & datos$SalePrice<214000,1,0))
datos['Caras']<- ifelse(datos$SalePrice<163000,0,ifelse(datos$SalePrice>=163000 & datos$SalePrice<214000,0,1))

```

##Pregunta 2. Conjunto de entramiento y prueba

```{r}
##utilizado en hojas anteriores
porcentaje<-0.7
set.seed(123)
corte <- sample(nrow(datos),nrow(datos)*porcentaje)
training1<-datos[corte,]
test1<-datos[-corte,]

datos2 <- dplyr::select_if(datos, is.numeric)
datos2 <- na.omit(datos2)
datosc <- scale(datos2)
corte <- sample(nrow(datosc),nrow(datosc)*porcentaje)
training<-datosc[corte,]
test<-datosc[-corte,]

```

##Pregunta 3. Modelo para casas Caras con entrenamiento

```{r}
#seleccion de variables numericas para el modelo
numericas <- c("GrLivArea","YearBuilt","BsmtUnfSF","TotalBsmtSF","YearRemodAdd", "LotArea", "Caras")
#modelo de validacion cruzada
cv <- trainControl(method="cv", 
                          number=10)
modeloCaras <- caret::train(Caras~GrLivArea+YearBuilt+BsmtUnfSF+TotalBsmtSF+YearRemodAdd+LotArea, data=training1,method="glm", family = binomial, trControl = cv)

summary(modeloCaras)
```

Se observa como todas las variables son significativas dentro del modelo.

##Pregunta 4. Analisis del modelo

```{r}
##Prediccion de las variables
pred <- predict(modeloCaras,newdata = training1[,-1])
pred <- ifelse(pred>=0.5,1,0)
head(pred)
caret::confusionMatrix(as.factor(pred),as.factor(training1$Caras))
```

Tiene una exactitud de 94.32 %, le fue muy bien clasificando las casas Caras, esto tambien indica que las variables estan bien correlacionadas.

##Pregunta 5. Eficacia del algoritmo para clasificar con el conjunto prueba

```{r}
pred2 <- predict(modeloCaras,newdata = test1[,-1])
pred2 <- ifelse(pred2>=0.5,1,0)
head(pred2)
caret::confusionMatrix(as.factor(pred2),as.factor(test1$Caras))

```

Tiene una exactitud menor pero de igual manera bastante acertada, puesto que tiene un accuracy del 91.34%.


##Pregunta 6. Sobreajuste del modelo

```{r}

```

##Pregunta 7. Dos modelos con distinas variables predictorias.

```{r modelo 2}
##Modelo 2. Casas intermedias
cv <- trainControl(method="cv", 
                          number=10)
modeloIntermedia <- caret::train(Intermedias~GrLivArea+YearBuilt+BsmtUnfSF+TotalBsmtSF+YearRemodAdd+LotArea, data=training1,method="glm", family = binomial, trControl = cv)
summary(modeloIntermedia)
```

```{r}
##Modelo 3. Casas economicas
cv <- trainControl(method="cv", 
                          number=10)
modeloEconomica <- caret::train(Economicas~GrLivArea+YearBuilt+BsmtUnfSF+TotalBsmtSF+YearRemodAdd+LotArea, data=training1,method="glm", family = binomial, trControl = cv)
summary(modeloEconomica)
```

##Pregunta 8. Análisis de la eficiencia del algoritmo

```{r}
##Matriz de confusión modelo 3
pred <- predict(modeloIntermedia,newdata = training1[,-1])
pred <- ifelse(pred>=0.5,1,0)
head(pred)
caret::confusionMatrix(as.factor(pred),as.factor(training1$Intermedias))
```

```{r}
##Matriz de confusión modelo 2
pred <- predict(modeloEconomica,newdata = training1[,-1])
pred <- ifelse(pred>=0.5,1,0)
head(pred)
caret::confusionMatrix(as.factor(pred),as.factor(training1$Economicas))
```


```{r}
##Efectividad

#MODELO 1
Rprof(memory.profiling = TRUE)
cv <- trainControl(method="cv", number=10)
modeloCaras <- caret::train(Caras~GrLivArea+YearBuilt+BsmtUnfSF+TotalBsmtSF+YearRemodAdd+LotArea, data=training1,method="glm", family = binomial, trControl = cv)
Rprof(NULL)
pm1<-summaryRprof(memory = "both")

#MODELO 2
Rprof(memory.profiling = TRUE)
cv <- trainControl(method="cv", 
                          number=10)
modeloIntermedia <- caret::train(Intermedias~GrLivArea+YearBuilt+BsmtUnfSF+TotalBsmtSF+YearRemodAdd+LotArea, data=training1,method="glm", family = binomial, trControl = cv)
Rprof(NULL)
pm2<-summaryRprof(memory = "both")


#MODELO 3
Rprof(memory.profiling = TRUE)
cv <- trainControl(method="cv", 
                          number=10)
modeloEconomica <- caret::train(Economicas~GrLivArea+YearBuilt+BsmtUnfSF+TotalBsmtSF+YearRemodAdd+LotArea, data=training1,method="glm", family = binomial, trControl = cv)
Rprof(NULL)
pm3<-summaryRprof(memory = "both")

print("Tiempo de entrenamiento modelo casas Caras(ms): ")
pm1$sampling.time
print("Tiempo de entrenamiento modelo casas Intermedias(ms): ")
pm2$sampling.time
print("Tiempo de entrenamiento modelo casas Economicas(ms): ")
pm3$sampling.time

print("Total memoria modelo casas Caras(MB): ")
sum(pm1$by.total$mem.total)
print("Total memoria modelo casas Intermedias(MB): ")
sum(pm2$by.total$mem.total)
print("Total memoria modelo casas Economicas(MB): ")
sum(pm3$by.total$mem.total)
```

El tiempo de ejecución del modelo solo con las variables numéricas es de r pm1$sampling.time ms el de todas las variables es de r pm2$sampling.time ms y el de las variables con coeficientes más significativos es de r pm2$sampling.time ms. No hay diferencias entre los dos últimos modelos.

En cuanto a la memoria: El modelo de las variables númericas utilizó un máximo de $r sum(pm1$by.total$mem.total)$MB, el de todas las variables r sum(pm2$by.total$mem.total) y el otro modelo r sum(pm3$by.total$mem.total).



##Pregunta 9. Determine cual de todos los modelos es mejor
```{r}

```

##Pregunta 10. Haga un modelo de árbol de decisión
```{r}

```

##Pregunta 11. Compare la eficiencia de los 3 modelos que creó en el punto anterior y el mejor de los de regresión logística a ¿Cuál se demoró más en procesar?¿Cuál se equivocó más?¿Cuál se equivocó menos?¿por qué?




